sl-SI: Vrsta raztezanja vrvi: Raztegljivi odsek (bungee); Nizka raztegljivost; Neraztegljiva; Standardna; Drugo
nl: Touw rektype: Bungee stretch-gedeelte; Lage rek; Zonder rek; Standaard; Overige
ko: 로프 신축 유형: 번지 스트레치 섹션; 로우 스트레치; 논스트레치; 표준; 기타
nb: Strekktype for tau: Elastisk bungee-del; Lav elastisitet; Uten elastisitet; Standard; Annet
sv: Repsträckningstyp: Bungee-stretchsektion; Låg stretch; Stum; Standard; Övrigt
es: Tipo de estiramiento de la cuerda: Sección elástica tipo bungee; Baja elasticidad; Sin elasticidad; Estándar; Otro
hr-HR: Vrsta rastezanja užeta: Bungee rastezljivi dio; Slabo rastezljivo; Nerasztezljivo; Standardno; Ostalo
de: Dehnungsart des Seils: Bungee-Dehnungsabschnitt; Geringe Dehnung; Keine Dehnung; Standard; Sonstige
da: Rebstræktype: Bungee-strækdel; Lavt stræk; Uden stræk; Standard; Andet
fi: Köyden joustavuustyyppi: Bungee-jousto-osa; Vähän joustava; Joustamaton; Vakio; Muu
el: Τύπος ελαστικού σχοινιού: Ελαστικό τμήμα (bungee); Χαμηλής ελαστικότητας; Μη ελαστικό; Τυπικό; Άλλο
pl: Typ rozciągliwości liny: Odcinek rozciągliwy typu bungee; Niskorozciągliwa (statyczna); Nierozciągliwa; Standardowa; Inny
zh-CN: 绳索延展类型: 蹦极弹力段; 低弹力; 无弹力; 标准; 其他
ru: Тип растяжения веревки: Эластичная секция; Низкая растяжимость; Нерастяжимая; Стандартная; Другое
sk-SK: Typ pružnosti lana: Elastická bungee časť; Nízka prieťažnosť; Neprieťažné; Štandardné; Iné
vi: Loại dây kéo: Đoạn co giãn bungee; Độ co giãn thấp; Không co giãn; Tiêu chuẩn; Khác
ro-RO: Tip de elongație a corzii: Secțiune elastică tip bungee; Elasticitate redusă; Fără elasticitate; Standard; Altele
it: Tipo di allungamento della corda: Sezione elastica bungee; A basso allungamento; Non elastica; Standard; Altro
cs: Typ natažení lana: Bungee strečová část; Nízká průtažnost; Nepružné; Standardní; Jiné
pt-BR: Corda tipo de elasticidade: Seção elástica tipo bungee; Baixo alongamento; Sem alongamento; Padrão; Outro
ja: ロープ伸縮タイプ: バンジーストレッチセクション; ローストレッチ; ノンストレッチ; スタンダード; その他
pt-PT: Tipo de elasticidade da corda: Secção elástica tipo bungee; Baixa elasticidade; Sem elasticidade; Padrão; Outro
hu: Kötél nyúlási típusa: Bungee rugalmas szakasz; Alacsony nyúlású; Nem nyúló; Normál; Egyéb
tr: Halat germe tipi: Bungee esneme bölümü; Düşük esneme; Esnemez; Standart; Diğer
lt-LT: Virvės tamprumo tipas: Su „Bungee“ elastine dalimi; Mažo tamprumo; Netampri; Standartinė; Kita
th: เชือกยืดได้: ส่วนยืดขยายแบบบันจี้จัมป์; ยืดตัวต่ำ; ไม่ยืดตัว; มาตรฐาน; อื่นๆ
bg-BG: Тип разтягане на въжето: Разтеглива бънджи секция; Слабо разтегливо; Неразтегливо; Стандартно; Друго
fr: Type d’élasticité de la corde: Section élastique extensible; À faible allongement; Non extensible; Standard; Autre
en: Rope stretch type: Bungee stretch section; Low stretch; Non-stretch; Standard; Other
zh-TW: 繩索彈性類型: 彈性伸展段; 低延展性; 無延展性; 標準; 其他